臺灣高等法院高雄分院民事判決　九十一年度重上字第五七號
　　上　　訴　人　　慶皇貨運股份有限公司
　　法　定代理人　　卯○○
　　上　　訴　人　　甲○○
　　　　　　　　　　乙○○
　　訴　訟代理人　　邱超偉律師
　　被　上　訴人　　巳○○
　　兼法定代理人　　辰○○
　　　　　　　　　　丁○○
　　被　上訴　人　　未○○
?
　　兼法定代理人　　午○○
　　　　　　　　　　子○○
　　被　上訴　人　　戊○○
　　兼法定代理人　　己○○
　　　　　　　　　　丙○○
　　被　上訴　人　　寅○○
?
　　法　定代理人　　丑○○
　　被　上訴人　　　陳育庭即(.
　　法　定代理人　　辛○○
　　被　上訴　人　　壬○○
　　法定代理人　　　癸○○
　　訴　訟代理人　　孔福平律師
右當事人間請求侵權行為損害賠償事件，上訴人對於中華民國九十一年四月二十日台
灣屏東地方法院八十九年度重訴字第二００號第一審判決提起上訴，本院判決如左：
　　　主　　　文
上訴駁回。
第二審訴訟費用由上訴人連帶負擔。
　　　事實及理由
一、按本件上訴雖係就連帶賠償債務提起上訴，惟依其起訴之形式上審查，其上訴理
    由係指上訴人甲○○駕駛營業用大貨車於肇事之時，雖有超速之情形，惟若另原
    審被告王勝志所駕駛之原審被告喬喬托兒幼童專用車未侵入內側車道及突然向左
    切入，本件車禍亦不致於在上訴人甲○○難以避之情形下發生，車禍之肇事責
    任應為該幼童專用車突然左轉所致，上訴人甲○○於本件車禍之發生應無肇事責
    任云云，是本件上訴尚非有利於未提上訴之原審被告私立喬喬托兒所及王勝志。
    因而上訴人提起本件上訴，其上訴之效力應不及於未提上訴之連帶賠償債務人私
    立喬喬托兒所及王勝志，合先明。
二、被上訴人主張，上訴人甲○○係受上訴人乙○○僱用而為上訴人慶皇貨運股份有
    限公司（以下簡稱慶皇公司）之司機，原審被告王勝志為另原審被告私立喬喬托
    兒所之負責人兼幼童專用車（以下簡稱娃娃車）駕駛。原審被告王勝志於八十八
    年七月八日上午八時十分，駕駛另原審被告私立喬喬托兒所所有之車牌號碼ＶＹ
    ─八七０五號娃娃車，沿屏東縣枋山鄉台一線外線車道，由南往北方向行駛，駛
    至該路段四三九公里處時，未注意後方來車之車速及距離，貿然將所駕駛之娃娃
    車於距離轉路口約十五公尺處之外線道跨越雙白實線變換車道，直接駛入內側
    車道，並顯示左轉燈光，欲左轉再由該道路中央分隔島之缺口處迴轉至對向車道
　　。在緩緩行進中，該娃娃車之後車輪仍位於內側車道內時，適有上訴人甲○○駕
    駛上訴人慶皇公司之車牌號碼ＪＲ─二九八號營業用大貨車沿屏東縣台一線內側
    車道自後同向駛至，因超速行駛，且行經無號誌之交叉路口，未減速慢行及未注
    意車前狀況，採取必要之安全措施，而自後撞及該娃娃車之左後側。致被上訴人
    辰○○，丁○○之幼女顏曼娟、被上訴人午○○、子○○之幼女蘇郁婷及被上訴
    人己○○、丙○○之幼女郭巧琳等三人死亡，並使被上訴人巳○○、戊○○、未
　　○○、寅○○、陳育庭、壬○○受有傷害（以上被害人之死、傷情形，詳如附表
　　所載）。原審被告王勝志係執行原審被告私立喬喬托兒所之職務致生損害。上訴
　　人甲○○係執行上訴人慶皇公司之職務致生損害。另上訴人乙○○為該車牌號碼
　　ＪＲ─二九八號營業大貨車之車主，僱用上訴人甲○○，故被上訴人自得依民法
　　第一百八十四條、第一百八十五條第一項、第一百八十八條第一項、第一百九十
　　五條第一項、第一百九十二條、第一百九十四條規定請求上訴人及原審被告連帶
　　賠償損害。而依八十七年扶養親屬寬減額為新台幣（下同）七萬二千元每月最低
　　工資為一萬五千八百四十元，依霍夫曼式計算，為一次全部之請求，扣除中間利
　　息。又被害人因受傷需要隨身看護，而由親屬配偶等看護時，雖無現時看護費之
　　支付，亦應認被害人受有相當看護費之損害，得向加害人請求賠償。爰訴請上訴
　　人及原審被告王勝志，私立喬喬托兒所連帶賠償被上訴人巳○○部分共四百五
　　十七萬九千三百三十元（即Ａ增加生活上之需要十九萬零八千元Ｂ喪失勞動能力
　　之損失二百零四萬一千五百八十三元，Ｃ醫療費三十四萬七千六百六十七元，Ｄ
　　精神慰撫金二百萬元）被上訴人辰○○部分（因其女顏曼娟受害死亡），共三
　　百四十萬七千八百七十四元（即Ａ扶養請求權一百四十萬七千八百七十四元，Ｂ
　　慰撫金二百萬元）被上訴人丁○○部分（因其女顏曼娟受害死亡），共三百五
　　十三萬四千二百六十八元（即Ａ扶養請求權一百五十三萬四千二百六十八元Ｂ慰
　　撫金二百萬元），被上訴人未○○部分共一百零一萬三千元（即Ａ醫藥費一萬
　　三千元Ｂ精神慰撫金一百萬元），被上訴人午○○部分（因其女蘇郁婷受害死
　　亡）共三百二十九萬八千一百十元（即Ａ扶養請求權一百二十九萬八千一百十元
　　，精神慰撫金二百萬元），被上訴人子○○部分（因其女蘇郁婷受害死亡）共
　　三百四十萬七千八百七十四元（即Ａ扶養請求權一百四十萬七千八百七十四元，
　　Ｂ精神慰撫金二百萬元）被上訴人戊○○部分共一百十萬五千八百四十四元（
　　即Ａ醫藥費十萬五千八百四十四元，Ｂ精神慰撫金一百萬元）被上訴人己○○
　　部分（因其女郭巧琳受害死亡）共三百二十九萬八千一百十元（即Ａ扶養請求權
　　一百二十九萬八千一百十元Ｂ精神慰撫金二百萬元），被上訴人丙○○部分（
　　因其女郭巧琳受害死亡），共三百四十萬七千八百七十四元（即Ａ扶養請求權一
　　百四十萬七千八百七十四元，Ｂ精神慰撫金二百萬元），被上訴人寅○○部分
　　共四百四十六萬三千一百六十四元（即Ａ醫藥費三十三萬一千五百七十八元，Ｂ
　　增加生活上之需要十九萬零八十元，Ｃ喪失勞動能力一百九十四萬一千五百零六
　　元，Ｄ精神慰撫金二百萬元），被上訴人庚○○○○○○部分共二百十六萬零
　　八百七十六元（即Ａ醫藥費十六萬零八百七十六元，Ｂ精神慰撫金二百萬元），
　　被上訴人壬○○部分共一百零一萬一千一百三十六元（即Ａ醫藥費一萬一千一
　　百三十六元，Ｂ精神慰撫金一百萬元），並均自八十八年十二月二十八日書狀繕
　　本送達日起至清償日止，按年息百分之五計算之利息。上訴人則以上訴人甲○○
　　看到原審被告王勝志駕駛之娃娃車在前方時，二車之距離約有七、八十公尺，保
　　有安全距離，因娃娃車漏載學童準備迴轉時，先轉入右車道，再突然在缺口處左
　　轉切入，而此過程，娃娃車勢必減速，致上訴人甲○○所駕駛之大貨車與娃娃車
　　之距離已縮短，因此，上訴人甲○○驚見娃娃車切入時，已難以因應而來不及剎
　　車，因之縱上訴人甲○○有超速行車之情形，但顯與本件車禍之發生無因果關係
　　存在，且娃娃車係突然左轉切入之時即遭貨車撞擊，而非先斜行切入後，於切口
　　處等待迴轉而被撞，所以本件事故發生之原因非上訴人甲○○所能預見並採取適
　　當之閃避措施，而係娃娃車突然介入上訴人甲○○行駛之車道以致肇事，上訴人
　　應無過失責任等語資為抗辯。
三、本件原審對被上訴人之請求，判決上訴人甲○○、原審被告王勝志及分別由原審
　　被告王勝志應與原審被私立喬喬托兒所；上訴人甲○○與乙○○；上訴人甲○○
　　與慶皇公司應連帶給付被上訴人巳○○二百七十八萬三千二百七十八元；被上訴
　　人辰○○一百三十五萬三千七百十七元，被上訴人丁○○一百四十萬七千七百三
　　十九元；被上訴人未○○四十萬元，被上訴人午○○一百三十五萬三千七百十七
　　元，被上訴人子○○一百四十萬七千七百三十九元；被上訴人戊○○七十萬五千
　　八百四十四元，被上訴人己○○一百三十五萬三千七百十七元；被上訴人丙○○
　　一百四十萬七千七百三十九元；被上訴人寅○○二百七十六萬七千一百八十九元
　　；被上訴人庚○○○○○○六十六萬零八百七十六元，被上訴人壬○○四十一萬
　　一千一百三十六元，及均自八十九年八月二十八日起至清償日止，按年息百分之
　　五計算之利息。並駁回被上訴人其餘之訴及其餘假執行之聲請，且就上揭被上訴
　　人勝訴部分，依被上訴人及上訴人之陳明，分別酌定相當擔保金額，併予宣告准
　　予假執行及免為假執行。上訴人甲○○、乙○○及慶皇公司就其敗訴部分聲明不
　　服，求為判決：(一)原判決不利於上訴人部分廢棄。(二)右廢棄部分，被上訴人在第
　　一審之訴駁回。(三)第一審廢棄部分及第二審訴訟費用均由被上訴人負擔。(四)如受
　　不利判決，請准供擔保免為假執行。另原審被告王勝志及私立喬喬托兒所則未據
　　上訴。被上訴人則聲明求為判決駁回上訴。
四、本件被上訴人主張上訴人甲○○係受上訴人乙○○僱用，而為上訴人慶皇公司之
    司機，原審被告王勝志為另原審被告私立喬喬托兒所之負責人兼娃娃車駕駛。原
    審被告王勝志於八十八年七月八日上午八時十分，駕駛私立喬喬托兒所所有車號
    ＶＹ─八七０五號娃娃車沿屏東縣枋山鄉台一線外線車道，由南往北方向行駛，
    駛至該路段四三九公里處時，未注意後方來車之車速及距離，貿然將所駕駛之娃
    娃車，於距離迴轉路口約十五公尺處之外線道跨越雙白實線，變換車道直接駛入
    內側車道，並顯示左轉燈光，欲左轉再由該道路中央分隔島之缺口處迴轉至對向
    車道，在緩緩行進中，該娃娃車之後輪仍位於內側車道內時，適後方有上訴人甲
    ○○駕駛車牌號碼ＪＲ─二九八營業用大貨車沿屏東縣台一線內側車道同向駛至
    ，致上訴人甲○○因超速行駛，且行經無號誌之交叉路口，未減速慢行及未注意
　　車前狀況，採取必要之安全措施，而剎車不及，撞擊王勝志所駕駛之該娃娃車左
　　後側，造成被害人幼兒郭巧琳、顏曼娟、蘇郁婷死亡，另被上訴人巳○○、戊○
　　○、未○○、寅○○、庚○○○○○○、壬○○受有如附表所示之傷害等情，業
　　據被上訴人提出診斷證明書，及本院八十九年度交上訴字第五０號、甲○○、王
　　勝志業務過失致死案刑事判決影本在卷可稽，並為原審被告私立喬喬托兒所及王
　　勝志於原審到庭所不爭執。上訴人就甲○○於前揭時地駕駛ＪＲ─二九八號營業
　　大貨車撞擊王勝志所駕駛之娃娃車，致上開幼兒死傷等情雖不爭執，惟以前揭情
　　詞置辯。經查：
  (一)原審被告王勝志將所駕駛之娃娃車，於轉路口處之外線車道直接駛入內側車道
    並左轉欲由該道路中央分隔島之缺口處轉至對向車道，該娃娃車之後輪仍停於
    內側車道內等情，已據原審被告王勝志於前開刑事案件偵查，審理中供述明確，
    核與證人羅淑芬於該刑事案原審法院審理中供證：「我坐在駕駛座右邊」，「約
    距轉路口約十五公尺處切入內車道」，「切進內車道有行駛一會兒才到缺口，
    車頭已切進缺口，車頭還沒有進入對向車道上」，「車尾還有一點點在內側車道
    」，「貨車是撞到娃娃車的左後車尾」等語大致相符，而上訴人甲○○於上開刑
    事案件警訊及偵查中亦自承車速約六十公里，另於刑事偵查及審理時亦坦承「我
    看到娃娃車時，我距娃娃車約有七、八十公尺」，「我車速約七十公里左右」，
    「此次肇事我本身是太快了一些」等情，又該路段內外線車道劃有雙白實線交通
    標線，亦有事故現場照片附於前揭刑事卷可稽，該娃娃車之毀損嚴重，亦有照片
    影本附於原審卷足憑，足徵上訴人甲○○確以時速六十公里超速行駛（按依原審
　　卷(一)第一二五頁所附警繪現場圖所示，肇事地為屏東縣枋山鄉台線四三九公里處
　　，該路段之速限為五十公里，路中央有分隔島，肇事時間為早上八時十分，路面
　　無缺陷，無障礙物，肇事後，娃娃車車頭略東北，尾略西南，停於中央分隔島上
　　，營業用大貨車車頭西北，車尾東南，停於行駛方向之台一線北上車道之外車道
　　，且肇事地點之交叉路口設有閃光標誌），是本件原審被告王勝志應係於轉路
　　口約十五公尺處即自外線車道跨越雙白實線變換車道駛入內側車道，欲左轉由該
　　道路中央分隔島之缺口處轉至對向車道，且依證人羅淑芬證述「切進內車道有
　　行駛一會兒才到缺口」等語，則本件車禍並非於娃娃車一左轉切入時，即遭上訴
　　人甲○○所駕駛之營業用大貨車撞擊。從而上訴人甲○○確有以時速六十公里之
　　速度超速行駛，且於駛至有閃光號誌之交叉路口，亦未提高警覺減速慢行以採取
　　適當之閃煞措施防止危險之發生，堪可認定。
  (二)按同向二車道道路，欲左轉彎時，應距交岔路口三十公尺前換入內側車道或左轉
    車道。且汽車車時，應暫停並顯示左轉燈光，看清無來往車輛並注意行人通過
    始得轉。又駕駛人應遵守道路交通標線之指示，在劃有交通標線雙白實線之同
    向車道應禁止變換車道，以避免危險之發生。道路交通管理處罰條例第四十八條
    第四款、第九十條道路交通標誌標線號誌設置規則第一百四十九條第一項第七款
    分別定有明文。再按汽車駕駛應注意車前狀況，隨時採取必要之安全措施，且行
    車速度應依標誌之規定。又汽車行經無號誌之交叉路口，應減速慢行，作隨時停
    車之準備，亦為道路交通安全規則第九十四條第三項、第九十三條第一項前段、
    第一項第四款所明定。而核諸卷附道路交通事故調查報告表所載，當時並無不能
    注意之情事，原審被告王勝志竟於轉路口處之外線車道直接跨越雙白實線變換
    車道，駛入內側車道欲左轉由該道路中央分隔島之缺口處轉，復未注意內車道
    來往車輛。而上訴人甲○○既超速行駛，於行駛至有閃光號誌之交叉路口，竟未
    提高警覺減速慢行，且未注意車前狀況，以採取必要之閃煞措施以防止危險之發
    生而肇事，是原審被告王勝志，上訴人甲○○對於本件車禍之發生均有過失。又
    本件於原審法院及本院刑事審理中，經分送台灣省高屏澎區車輛行車事故鑑定委
    員會及財團法人成大研究發展基金區鑑定結果亦同此認定。此有本院八十九年度
    交上訴字第五０號刑事判決及鑑定意見書附卷可資佐證。上訴人抗辯稱本件車禍
    事故發生時，係娃娃車自外車道突然左轉欲轉之際，即與上訴人甲○○所駕駛
    之大貨車發生碰撞，且娃娃車突然左轉之際，貨車與娃娃車之距離僅約二十公尺
    左右，致上訴人甲○○之大貨車不及閃避。上訴人甲○○之大貨車於碰撞時雖略
    有超速，但並非車禍肇事之因。上訴人甲○○於本件車禍發生應無肇事責任云云
    ，即屬無據，不足採信。又被害人蘇郁婷、顏曼娟、郭巧琳等人係因本件車禍意
    外死亡，亦經台灣屏東地方法院檢察署檢察官督同法醫相驗屬實，並製有勘驗筆
    錄、驗斷書、相驗屍體證明書可憑。而被上訴人巳○○、戊○○、未○○、寅○
    ○、陳育庭、壬○○因本件車禍而分別受有如附表所示之傷，亦有診斷證明書附
    卷可憑，並為上訴人所不否認，是原審被告王勝志、上訴人甲○○過失行為與上
    揭被害人之死亡，傷害間均具有相當因果關係，亦堪認定。至於上訴人雖於本院
    另抗辯稱：本件被害人係因乘坐由王勝志駕駛之娃娃車而與上訴人甲○○駕駛之
    貨車發生車禍事故，則顯然王勝志係被害人之使用人，而王勝志亦應負本件車禍
    事故之肇事過失責任，則王勝志之過失責任，可視同損害賠償權利人之過失，而
    有過失相抵之適用云云，然查被害人於本件車禍事故發生時，均屬六歲以下之幼
    童（詳如附表「出生年月日」欄），不惟對於娃娃車之司機王勝志並無指示之能
    力，且其均係付費使用娃娃車，此與乘客付費搭乘火車，公共汽車等大眾運輸交
    通工具無異，是本件被害人與娃娃車司機間即非基於指示及信賴使用關係，則本
    件娃娃車司機王勝志之過失責任，自不得視同被害人之過失，上訴人抗辯應予過
    失相抵云云，即屬不足採信。
五、按故意或過失，不法侵害他人之權利者，負損害賠償責任。數人共同不法侵害他
    人之權利者，連帶負損害賠償責任。受僱人因執行職務，不法侵害他人之權利者
    ，僱用人與行為人連帶負損害賠償責任。汽車、機車或其他非依軌道行駛之動力
　　車輛，在使用中加損害於他人者，駕駛人應賠償因此所生之損害，被害人對於第
　　三人負有法定扶養義務者，加害人對於該第三人亦應負損害賠償責任。不法侵害
　　他人之身體或健康者，對於被害人因此喪失或減少勞動能力或增加生活上之需要
　　時，應負損害賠償責任。不法侵害他人致死者，被害人之父母、子女、配偶雖非
　　財產上之損害，亦得請求賠償相當之金額。不法侵害他人之身體、健康、名譽、
　　自由、信用、隱私、貞操，或不法侵害其他人格法益而情節重大者，雖非財產上
　　之損害，亦得請求賠償相當之金額。民法第一百八十四條第一項前段、第一百八
　　十五條第一項前段、第一百八十八條第一項、第一百九十一條之二、第一百九十
　　二條第二項、第一百九十三條第一項、第一百九十四條、第一百九十五條第一項
　　分別定有明文。按本件被上訴人辰○○、丁○○為顏曼娟之父母，被上訴人午○
　　○、子○○為蘇郁婷之父母，被上訴人己○○、丙○○為郭巧琳之父母，此有戶
　　籍謄本三份附卷可資佐證。而原審被告王勝志、上訴人甲○○駕車於前開時地因
　　過失而肇事，致顏曼娟、蘇郁婷、郭巧琳死亡，並致被上訴人巳○○、未○○、
　　戊○○、寅○○、庚○○○○○○、壬○○受有如附表所示之傷害，已如前述，
　　又被上訴人主張本件係上訴人甲○○執行上訴人慶皇公司之職務，原審被告王勝
　　志係執行原審被告私立喬喬托兒所之職務致生之損害，而上訴人乙○○係僱用上
　　訴人甲○○等情，已為上訴人及原審被告王勝志等人所不爭執，則被上訴人依民
　　法第一百八十五條第一項前段，請求原審被告王勝志、上訴人甲○○連帶賠償原
　　告所受損害，另依民法第一百八十八條第一項規定，請求上訴人慶皇公司與甲○
　　○；上訴人乙○○與上訴人甲○○；原審被告私立喬喬托兒所與王勝志分別連帶
　　賠償甲○○、王勝志執行職務時侵權行為所致之損害，即屬有據，應予准許。
　　又原審依被上訴人因本件車禍所主張之醫藥費部分增加生活上需要部分、喪失勞
　　動能力部分、扶養費部分、精神慰撫金部分等損害，逐項予以審酌結果，認被
　　上訴人巳○○所受之損害共為二百七十八萬三千二百七十八元（即Ａ醫藥費三十
　　四萬七千六百六十七元，Ｂ增加生活上需要部分十九萬零八十元，Ｃ喪失勞動能
　　力部分一百六十四萬五千五百三十一元，Ｄ精神慰撫金六十萬元）被上訴人辰
　　○○共為一百三十五萬三千七百十七元（即Ａ扶養費四十五萬三千七百十七元，
　　Ｂ精神慰撫金九十萬元）被上訴人丁○○共為一百四十萬七千七百三十九元（
　　即Ａ扶養費五十萬七千七百三十九元，Ｂ精神慰撫金九十萬元）被上訴人未○
　　○共為四十萬元（即精神慰撫金四十萬元）被上訴人午○○共為一百三十五萬
　　三千七百十七元（即Ａ扶養費四十五萬三千七百十七元，Ｂ精神慰撫金九十萬元
　　）被上訴人子○○共為一百四十萬七千七百三十九元（即Ａ扶養費五十萬七千
　　七百三十九元，Ｂ精神慰撫金九十萬元）被上訴人戊○○共為七十萬五千八百
　　四十四元（即Ａ醫藥費十萬五千八百四十四元，Ｂ精神慰撫金六十萬元）被上
　　訴人己○○共為一百三十五萬三千七百十七元（即Ａ扶養費四十五萬三千七百十
　　七元，Ｂ精神慰撫金九十萬元）被上訴人李銻秀共為一百四十萬七千七百三十
　　九元（即Ａ扶養費五十萬七千七百三十九元，Ｂ精神慰撫金九十萬元）被上訴
　　人寅○○共為二百七十六萬七千一百八十九元（即Ａ醫藥費三十三萬一千五百七
　　十八元，Ｂ增加生活上需要十九萬零八十元，Ｃ喪失勞動能力一百六十四萬五千
　　五百三十一元，Ｄ精神慰撫金六十萬元）被上訴人庚○○○○○○共為六十六
　　萬零八百七十六元（即Ａ醫藥費十六萬零八百七十六元，Ｂ精神慰撫金五十萬元
　　）被上訴人壬○○共為四十一萬一千一百三十六元（即Ａ醫藥費一萬一千一百
　　三十六元，Ｂ精神慰撫金四十萬元）等情，已為兩造所不爭執（見本院卷第二五
　　０頁）是被上訴人此部分之請求，即為有理由，應予准許，至於逾此部分之請求
　　即屬無據，應予駁回。
六、綜上所述，原審因命上訴人甲○○、原審被告王勝志及分別由原審被告王勝志應
    與原審被告私立喬喬托兒所；上訴人甲○○與乙○○，上訴人甲○○與慶皇公司
    應連帶給付被上訴人等前揭金額，及自八十八年十二月二十八日之書狀送達之日
    即八十九年八月二十八日起至清償日止，按年息百分之五計算之利息，並駁回其
    餘之訴，並就被上訴人勝訴部分，依兩造之陳明，分別酌定相當擔保金額，而併
    予宣告假執行及免為假執行，經核尚無不合。上訴人甲○○、乙○○、慶皇公司
    就其受不利判決部分上訴，仍執陳詞，求予廢棄改判，為無理由，應予駁回。
七、據論結，本件上訴為無理由，依民事訴訟法第四百四十九條第一項、第七十八條
    ，判決如主文。
中　　華　　民　　國　　　　九十一　　　年　　 十二　　 月　　 三十　　 日
　　　　　　　　　　　　　　　　　　　臺灣高等法院高雄分院民事第一庭
~B1審判長法官　黃金石
~B2法　　　官　魏式璧
~B3法　　　官　吳登輝
右為正本係照原本作成。
如對本判決上訴，須於判決送達後二十日內向本院提出上訴狀，其未表明上訴理由者
，應於上訴後二十日內向本院提出上訴理由書（均須按他造當事人之人數附繕本）。
上訴時應提出委任律師或具有律師資格之人之委任狀，並依附註條文規定辦理。
中　　華　　民　　國　　　　九十二　　　年　　　一　　　月　　　二　　　日
~B法院書記官　梁美姿
附註：
民事訴訟法第四百六十六條之一：
對於第二審判決上訴，上訴人應委任律師為訴訟代理人，但上訴人或其法定代理人具
有律師資格者，不在此限。
上訴人之配偶、三親等內之血親、二親等內之姻親，或上訴人為法人、中央或地方機
關時，其所屬專任人員具有律師資格並經法院認為適當者，亦得為第三審訴訟代理人
。
第一項但書及第二項情形，應於提起上訴或委任時釋明之。
附表
┌─┬───┬────┬───┬─────────────┬──────┐
│編│被害人│出生年月│法  定│被害人所受之傷害及死亡時間│證據        │
│號│      │日      │代理人│                          │            │
├─┼───┼────┼───┼─────────────┼──────┤
│一│郭巧琳│八十五年│己○○│失血性休克於八十八年七月八│勘驗筆錄、相│
│  │      │十二月三│丙○○│日上午八時四十分死亡      │驗屍體證明書│
│  │      │十一日  │      │                          │、驗斷鑑定書│
│  │      │        │      │                          │            │
├─┼───┼────┼───┼─────────────┼──────┤
│二│顏曼娟│八十三年│辰○○│頭部外傷併頭顱破裂骨折於八│勘驗筆錄、相│
│  │      │十二月十│丁○○│十八年七月八日上午八時十分│驗屍體證明書│
│  │      │九日    │      │死亡                      │、驗斷鑑定書│
├─┼───┼────┼───┼─────────────┼──────┤
│三│蘇郁婷│八十二年│午○○│頭部外傷併頭顱骨折於八十八│勘驗筆錄、相│
│  │      │九月一日│子○○│年七月八日下午十八時十五分│驗屍體證明書│
│  │      │        │      │死亡                      │、驗斷鑑定書│
├─┼───┼────┼───┼─────────────┼──────┤
